【裁判字號】    96,上訴,4921
【裁判日期】    970509
【裁判案由】    毒品危害防制條例等
【裁判全文】
臺灣高等法院刑事判決              96年度上訴字第4921號
上  訴  人  臺灣板橋地方法院檢察署檢察官
上  訴  人
即  被  告  乙○○
                    （現於臺灣臺北看守所）
            丙○○
共      同
選任辯護人  沙洪律師
上列上訴人因被告等違反毒品危害防制條例等案件，不服臺灣板
橋地方法院96年度訴字第783號，中華民國96年9月27日第一審判
決（起訴案號：臺灣板橋地方法院檢察署96年度偵字第3586號、
第3587號），提起上訴，本院判決如下：
    主  文
原判決關於丙○○部分撤銷。
丙○○共同販賣第二級毒品，處有期徒刑參年陸月；扣案安非他
命貳包（驗餘淨重捌點伍捌肆公克），沒收銷毀之；前開扣案安
非他命之包裝袋貳只、電子秤壹台、分裝杓貳枝、分裝袋貳包，
均沒收；販賣毒品所得新臺幣參萬元沒收，如全部或一部不能沒
收時，以其財產抵償之。又共同販賣第二級毒品，處有期徒刑參
年柒月；扣案安非他命貳包（驗餘淨重捌點伍捌肆公克），沒收
銷毀之；前開扣案安非他命之包裝袋貳只、電子秤壹台、分裝杓
貳枝、分裝袋貳包，均沒收；販賣毒品所得新臺幣伍萬陸仟元沒
收，如全部或一部不能沒收時，以其財產抵償之。又共同販賣第
二級毒品，處有期徒刑參年捌月；扣案安非他命貳包（驗餘淨重
捌點伍捌肆公克），沒收銷毀之；前開扣案安非他命之包裝袋貳
只、電子秤壹台、分裝杓貳枝、分裝袋貳包，均沒收；販賣毒品
所得新臺幣陸萬元沒收，如全部或一部不能沒收時，以其財產抵
償之。應執行有期徒刑玖年；扣案安非他命貳包（驗餘淨重捌點
伍捌肆公克），沒收銷毀之；前開扣案安非他命之包裝袋貳只、
電子秤壹台、分裝杓貳枝、分裝袋貳包，均沒收；販賣毒品所得
新臺幣拾肆萬陸仟元沒收，如全部或一部不能沒收時，以其財產
抵償之。
其他上訴駁回。
    事  實
一、乙○○前因竊盜案件，經原審以81年度訴字第457號判決判
    處有期徒刑7月，緩刑5年確定。又因違反麻醉藥品管理條例
    案件，經臺灣臺北地方法院以84年度訴字第653號、84年度
    訴字第1852號判決分別判處有期徒刑5月，如易科罰金，均
    以銀元300元折算1日確定，而以85年度聲字第295號裁定定
    應執行有期徒刑8月，如易科罰金，以銀元300元折算1日確
    定。復因違反麻醉藥品管理條例案件，經臺灣臺北地方法院
    以85年度易字第2165號判決判處有期徒刑8月、有期徒刑10
    月，應執行有期徒刑1年5月確定。前開緩刑宣告亦經臺灣澎
    湖地方法院以85年度聲字第5號裁定撤銷，並均接續執行，
    於民國86年2月22日假釋，依臺灣桃園地方法院86年度聲字
    第359號裁定付保護管束。其於保護管束期間，因違反麻醉
    藥品管理條例案件，經臺灣臺北地方法院以86年度易字第37
    59號判決判處有期徒刑7月確定，上開假釋則經撤銷，接續
    執行殘刑有期徒刑1年6月，於88年6月9日假釋，依臺灣桃園
    地方法院88年度聲字第1576號裁定付保護管束。繼之又因違
    反藥事法案件，經臺灣臺北地方法院以89年度訴緝字第170
    號判決判處有期徒刑6月確定，上開假釋再經撤銷，接續執
    行殘刑有期徒刑9月12日，於91年6月7日執行完畢。另因違
    反毒品危害防制條例案件，經原審以92年度訴字第599號判
    決，其中施用第一級毒品部分判處有期徒刑8月，施用第二
    級毒品部分判處有期徒刑5月，應執行有期徒刑1年確定，於
    93年12月3日執行完畢。
二、乙○○明知海洛因、安非他命分係毒品危害防制條例所列管
    之第一、二級毒品，不得販賣及持有，仍予販售以營利，茲
    分述如下：
(一)乙○○基於販賣第二級毒品之故意，於民國（下同）95年9
    月15日凌晨3時29分許，以其同居女友丙○○申辦之0000000
    000行動電話門號，撥打0000000000之門號，聯繫某真實姓
    名、年籍不詳、綽號「若珍」之成年女子，約定以新臺幣（
    下同）65000元之對價，出售安非他命1兩，而於同日凌晨3
    時53分許前某時，在臺北縣中和市○○路附近某不詳廟宇處
    ，交付安非他命2包（共1兩）予「若珍」。
(二)復有某真實姓名、年籍不詳、綽號「大偉」之成年男子，於
    95年10月15日凌晨1時42分許，以行動電話0000000000門號
    撥打0000000000之門號，向乙○○購買安非他命，乙○○與
    丙○○即共同基於販賣第二級毒品之故意，先由乙○○以安
    非他命半兩30000元之價格販售之，再由丙○○於同日凌晨2
    時17分許，在臺北縣新店市○○路60巷90弄21號住處，將安
    非他命半兩交付「大偉」，並以0000000000之行動電話門號
    聯繫「大偉」給付價金。
(三)乙○○又基於販賣第一、二級毒品之故意，於95年10月25日
    上午11時34分許，在臺北縣新店市○○路60巷90弄21號住處
    ，以0000000000之行動電話撥打0000000000之門號，向某真
    實姓名、年籍不詳、綽號「義德」之成年男子兜售海洛因、
    安非他命，待「義德」應邀前來上址，即以海洛因5錢95000
    元、安非他命1兩60000元之價格售予「義德」。
(四)乙○○與丙○○共同基於販賣第二級毒品之故意，於95年11
    月10日晚間11時45分許前某時，先由乙○○以58000元出售
    安非他命1兩予某真實姓名、年籍不詳、綽號「柱哥」之成
    年男子，嗣再由丙○○前往臺北縣中和市○○街某處，將安
    非他命交付「柱哥」，並居中聯繫、轉達重量不足等問題。
    幾經周旋，乙○○與「柱哥」改以56000元成交，旋由丙○
    ○收取買賣價金。
(五)乙○○與丙○○另共同基於販賣第二級毒品之故意，於95年
    11月10日晚間11時58分許前某時，分由乙○○以60000元之
    對價，出售安非他命1兩予某真實姓名、年籍不詳、綽號「
    小老鼠」之成年男子，再由丙○○於95年11月10日晚間11時
    58分許，待「小老鼠」撥打其0000000000號行動電話通知後
    ，即在臺北縣新店市○○路60巷90弄21號住處樓下，將安非
    他命1兩交付之。嗣於96年1月28日下午3時30分許，為警在
    臺北縣三峽鎮○○路331之3號15樓執行搜索而查獲，並扣得
    海洛因6包（合計淨重121.98公克《空包裝總重4.41公克》
    、純度63.01%、純質淨重76.86公克）、安非他命2包（毛重
    9.2公克、淨重8.6 公克、取樣0.016公克，驗餘淨重8.584
    公克）、電子秤1台、分裝杓2枝、分裝袋2包、行動電話2具
    （門號各為0000000 000、0000000000號）、吸食器1組、制
    式手槍1枝、制式子彈11顆（乙○○未經許可，持有制式手
    槍、子彈部分，業於97年3月3日撤回上訴確定）。
三、案經臺灣板橋地方法院檢察署檢察官指揮臺北縣政府警察局
    中和分局偵查起訴。
    理  由
一、證據能力部分：
(一)按被告以外之人於偵查中向檢察官所為之陳述，除顯有不可
    信之情況者外，得為證據，刑事訴訟法第159條之1第2項明
    定。又故證據能力之有無，不能單純以證人是否具結為斷。
    受證人保護法保護之證人，既動用社會及司法資源予以特別
    保護，相對應加重其義務與責任，以維國家司法權之行使，
    乃於同法第19條規定：「依本法保護之證人，於案情有重要
    關係之事項，向該管公務員為虛偽陳述者，以偽證論，處1
    年以上7年以下有期徒刑」，不以供前或供後具結為處罰要
    件，且提高最低法定刑刑度，較刑法第168條之規定嚴厲，
    於此，其證人縱未令具結，實與已具結者無異，不得謂欠缺
    程序方面之法定要件遽謂其陳述無證據能力（最高法院93年
    度台上字第2241號判決參照）。查被告乙○○於偵查中經檢
    察官告知證人保護法第14條第1項所定證人免責協商之旨後
    ，供述關於被告丙○○之犯罪事證，其供述前後雖未具結，
    然依證人保護法第19條規定，其於案情有重要關係之事項為
    虛偽陳述者，仍應以偽證論，處1年以上7年以下有期徒刑，
    與已具結者無異，於本案復無顯不可信之情況，揆諸前開法
    條規定及說明，應認被告乙○○於偵查中就被告丙○○部分
    向檢察官所為陳述，有證據能力。
(二)至被告乙○○於原審及本院或稱遭查獲時，身上有一包西藥
    ，被警員搜去，是其不舒服時服用的，警員嗣有歸還云云（
    見本院卷第126頁反面）；或稱因其偵查中吃了警員給的解
    毒藥，身體不舒服，所言不實云云（見本院卷第71正、頁反
    面、第90頁、第129頁）。惟證人即承辦員警戊○○於本院
    證述查獲當日並無發現除毒品以外之藥物，且亦未從被告乙
    ○○身上搜得西藥，而被告乙○○接受訊問時間，係在第二
    天早上，精神狀況很好等語（見本院卷第126頁正、反面）
    ；證人即為被告乙○○製作筆錄之承辦員警丁○○亦於本院
    證稱，查獲之日晚間有讓被告乙○○休息，至第二天才訊問
    ，故被告乙○○精神很好等語（見本院卷第127頁）。參酌
    被告乙○○於96年1月28日15時30分遭查獲時，同日19時3分
    警詢時確實拒絕夜間訊問，故員警至翌日即96年1月29日9時
    49分才開始詢問被告乙○○，亦有調查筆錄、解送人犯報告
    書記載之法定障礙事由在卷可佐（見偵3586卷第5頁、第7頁
    、第9頁）；況檢察官訊問時，係以開放性問題為之，由被
    告乙○○自行陳述其販賣海洛因、安非他命之時間、地點、
    對象、數量、價格等細節始末，若非其親身經歷之事實，何
    能為此詳實之陳述？且被告乙○○於羈押審理時亦供稱：「
    （在檢察官偵查時是否說得實在？）是，我願意交出二、三
    個大藥頭出來，表示我有真心認錯，可以減免我的刑期，如
    果我收押的話，那這些藥頭會警覺到，但是檢察官不相信我
    ，要把我收押起來，請法官可以相信我，我已經承認我有販
    賣毒品的意圖，我是真的有心認錯。」、「我已經跟檢察官
    坦白犯行了，我是希望可以透過我，找出我的上游，以證人
    保護法來減輕我的刑期，請給我一次機會，我一定要找出我
    的上游，我知道很多內幕，如果我被收押的話，我要找出上
    游的意思就毀掉了」等語（見聲羈108卷第4頁、第6頁）。
    其態度懇切，於遭聲請羈押之際，猶得推論如遭羈押將有驚
    動上手、妨礙犯罪偵查之虞，思慮清晰，毫無受藥物影響之
    跡，是被告乙○○稱其因施用毒品有吃解毒藥，受訊問時精
    神不佳，所言不實云云，皆屬虛妄而不可採。
二、訊據上訴人即被告乙○○、丙○○均矢口否認有何販賣第一
    、二級毒品之犯行，被告乙○○辯稱：毒品係曹木圳欠我賭
    債用以抵償的，並未交付安非他命予「若珍」，「大偉」向
    我調安非他命，我包了半兩安非他命，因當時在賭博，就將
    毒品交給丙○○，要她轉交「大偉」，她並不知內容物為何
    ，又在賭博時曾向「柱哥」借1兩安非他命，嗣後買來還他
    ，「義德」部分是合買，「小老鼠」部分則係交付玻璃球，
    並非毒品云云。被告丙○○辯稱：並未交付任何東西給人，
    只是代轉、代接，沒有收錢，我不知情云云。經查：
(一)被告乙○○販賣海洛因、安非他命予「義德」及販賣安非他
    命予「若珍」、「大偉」、「義德」、「柱哥」、「小老鼠
    」以營利，其中「大偉」、「柱哥」、「小老鼠」部分，並
    由被告丙○○分工處理之事實，業據被告乙○○於偵查中坦
    承：「若珍、小老鼠、大偉、義德、柱哥，都是來向我買毒
    品的。」、「（提示附表編號1所示通訊監察譯文）95年9月
    15日，我總共賣了兩包各半兩的安非他命給『若珍』，價錢
    我不太記得，一般半兩我就是賣30000元左右。這次賣的安
    非他命，『若珍』還有向我反應品質不太一樣，我們還為了
    這件事情討論了一下。」、「（提示附表編號6所示通訊監
    察譯文）這是『大偉』先打電話到丙○○手機，丙○○再交
    給我聽，我和『大偉』談妥半兩安非他命30000元的交易內
    容，『大偉』就開車到我新店住處，再與丙○○聯絡交易毒
    品。」、「（提示附表編號11所示通訊監察譯文）當天『義
    德』是下午到我新店住處，我賣他5錢海洛因價錢共95000元
    ，另外還賣他一個安非他命（即1兩重），價錢共60000元。
    」、「（提示附表編號12所示通訊監察譯文）這次是在中和
    景德街賣給『柱哥』，我是賣他安非他命1兩，價錢共58000
    元（參附表編號15所示譯文，經周旋後，改以56000元成交
    ），我只有賺他幾百元，但是後來發現數量不足，丙○○告
    訴我這件事情，我要丙○○轉告他我會再補足不夠的部分給
    他。這次也是丙○○幫我交貨給『柱哥』，本來1兩要有35
    公克，但是這次只有31公克多。」、「（提示附表編號14）
    當天是『小老鼠』先打電話跟我說好，我再請『小老鼠』打
    電話給丙○○，丙○○再將安非他命一個拿到樓下交給『小
    老鼠』，價錢總共是60000元。」等情不諱（見偵3586卷第
    94至95頁）。其復於羈押訊問時供承：「（扣案的海洛因拿
    進來之後，利潤如何？）不一定，這要看自己施用或是賣的
    比較多，如果全部拿去賣的話，利潤有10幾萬元，如果拿分
    裝的話利潤比較好，我如果將1兩拿給別人的話，通常賺3萬
    多元，如果是散包的話就可以賺10幾萬元，但是我通常沒有
    賺散裝的。」、「如果有人要買的話，我就會將毒品給他們
    ，我是扣除我自己施用的量，再將販入的毒品賣給別人，這
    樣子就夠我押一趟的錢，這樣子就夠我償還藥頭的錢。」等
    語（見聲羈10 8卷第3至4頁）。與臺北縣政府警察局中和分
    局依臺灣板橋地方法院檢察署95 年9月27日95年甲○榮宙聲
    監（續）字第001262號、95年10 月26日95年甲○榮宙監續
    字第000293號、95年11月23日95年甲○榮宙監（續）字第
    000346號核發之通訊監察書，對被告丙○○使用之門號
    0000000000號行動電話實施電信監察所製監聽譯文對照以觀
    （見偵3586卷第102至104頁、第106至108 頁、第109至112
    頁、原審卷第108至109頁、第111至112頁、第114至115頁）
    ，被告乙○○與「若珍」、「義德」，及被告乙○○、丙○
    ○與「大偉」、「柱哥」、「小老鼠」彼此間，確有如附表
    所示以暗語聯繫交易海洛因或安非他命之通訊內容。復有海
    洛因6包、安非他命2包、電子秤1台、分裝杓2枝、分裝袋2
    包等扣案可資佐證（見偵3586卷第32頁、第86頁）。而上開
    扣案毒品經鑑定結果，其中6包含海洛因成分（合計淨重121
    .98 公克《空包裝總重4.41公克》、純度63.01%、純質淨重
    76.86公克）；另2包毒品（毛重9.2公克、淨重8.6公克、取
    樣0.016公克）檢驗結果，呈甲基安非他命陽性反應，有法
    務部調查局96年3月2日調科壹字第09623015700號鑑定書、
    臺灣檢驗科技股份有限公司96年2月16日CH/2007/20362號濫
    用藥物檢驗報告在卷足稽（見原審卷第100頁、第92至95頁
    ）。而前述扣案物品悉為被告乙○○所有之事實，亦據其供
    承在卷（見偵3586卷第95頁、原審卷第78頁），俱徵被告乙
    ○○前開不利於己之自白及關於被告丙○○部分所為陳述與
    事實相符。
(二)嗣被告乙○○於原審及本院翻異其詞，改稱僅有介紹前述5
    人購買並轉讓，與「義德」係合買、「柱哥」係先借後還、
    「小老鼠」僅交付玻璃球、「大偉」係向伊掉貨云云（見原
    審卷第206頁、本院卷第70頁反面）。惟依卷附通訊監聽譯
    文所示，「若珍」、「大偉」、「義德」、「柱哥」、「小
    老鼠」等人於通訊過程，均直接與被告乙○○從事毒品交易
    ，並無第三交易對象存在，且被告乙○○茍非自行製造毒品
    ，於「若珍」等人向其購買海洛因、安非他命時，勢須轉向
    第三人取得之，況被告乙○○前已坦承與「若珍」等人買賣
    海洛因、安非他命確有利潤，何得解為被告乙○○係介紹「
    若珍」等人向不知名之上手購買毒品，而由其居間轉讓，被
    告乙○○所辯，實非有據。至被告乙○○於原審復改稱：扣
    案海洛因其中5包及電子秤1台、分裝袋2包等，係某真實姓
    名年籍不詳、自稱「吳全源」之人所抵押，作為賭債70萬元
    之擔保云云（見原審卷第20 0頁）。惟被告乙○○於警詢時
    供稱5包海洛因、電子秤、分裝杓、分裝袋，均是綽號「阿
    源」之吳全源於96年1月26日23時許，寄放在其住處，兩、
    三天後會來拿云云（見偵3586 卷第10至11頁）；且於本院
    復改稱毒品是曹木圳欠賭債用以償債云云（見本院卷第70頁
    反面）。則被告乙○○就「吳全源」交付上開物品之原因，
    及交付毒品究為何人，所述前後矛盾，雖於本院舉人證鐘文
    忠欲證明扣案毒品確係曹木圳用以抵債云云（見本院卷第
    127頁反面），然未能說明「曹木圳」、「吳全源」之真實
    姓名、年籍、住址以供查核，且證人鐘文忠證述曹木圳交付
    被告唐榮華3包海洛因，每包重達1兩云云（見本院卷第127
    頁反面至128 頁），亦與扣案海洛因重量不符，均顯係杜撰
    之詞，不足採信。綜上，被告乙○○販賣安非他命予「若珍
    」、「大偉」、「柱哥」、「小老鼠」及販賣海洛因、安非
    他命予「義德」以營利之犯罪事實，事證明確，堪予認定。
(三)按刑法上之幫助犯，係指以幫助之意思，對於正犯資以助力
    ，而未參與實施犯罪之行為者而言，如就構成犯罪事實之一
    部，已參與實施即屬共同正犯（最高法院49年台上第77號判
    例參照）。被告丙○○於原審坦承卷附通訊監察譯文內容為
    其所述（見原審卷第76頁）；且證人乙○○於偵查中證稱：
    有時係伊直接和買家約定好交易的時間、地點、數量、價格
    ，並自行和買家見面交易，或是交代丙○○到場交易並把錢
    收回來，有時係丙○○幫伊接買家電話，並談妥交易時間、
    地點、數量、價格，再轉告伊與買家見面交易，或由丙○○
    到場交易並收錢（見偵3586卷第94頁）；附表編號6所示之
    訊監察譯文，係「大偉」先打給被告丙○○，再轉由伊接聽
    ，待伊與「大偉」談妥交易內容後，由「大偉」開車至伊住
    處，再由「大偉」與被告丙○○聯絡交易毒品；附表編號12
    之通訊監察譯文，係賣安非他命予「柱哥」，被告丙○○交
    貨給「柱哥」後，告知伊毒品數量不足，伊要被告丙○○轉
    告「柱哥」會補足之事；附表編號14所示通訊監察譯文，係
    伊與「小老鼠」談好後，再由「小老鼠」電告被告丙○○欲
    拿取安非他命，皆如前述。復有如附表編號7至9、12至15所
    示，內容為被告丙○○與「大偉」、「小老鼠」及被告丙○
    ○與乙○○聯繫關於「大偉」、「小老鼠」、「柱哥」等向
    被告乙○○購買安非他命相關事宜之通訊監聽譯文存卷可供
    參憑。衡以被告丙○○與被告乙○○為同居男女朋友，關係
    至為親密，再觀卷附通訊監聽譯文，被告乙○○曾於95年9
    月3日上午10時40分許以電話詢問被告丙○○稱：「妳看洋
    芋片裡面還有『女生』嗎？」被告丙○○旋答以「有一個啊
    。」又於同年10月28日下午6時13分許，被告乙○○以電話
    通知被告丙○○稱：「妳待會上來的時候，妳去車上拿三個
    『硬的』。」被告丙○○亦以「『弟弟』喔。」應之（見偵
    3586卷第103頁、第110頁），絲毫未見有何遲疑或不知所云
    之情。參酌被告乙○○於偵查中復證稱：「（提示95年9月3
    日上午10時56分通訊監察譯文問：你打電話交代丙○○，查
    看洋芋片內是否還有『女生』，並且要丙○○將家中有的沒
    有的東西全部清出去，是否為了逃避警方查緝？）是。」等
    語（見偵3586卷第94頁），被告丙○○得此指示，無待詢問
    所指之物為何及其所在，逕應允之，益徵其就被告乙○○之
    行跡，知之甚詳。則可知係被告丙○○所為既係為被告乙○
    ○接聽欲購毒者之電話，並談妥交易時間、地點、數量及價
    格後，再行告知被告乙○○，並曾參與直接交付毒品安非他
    命予「大偉」、「柱哥」、「小老鼠」等姓名、年籍不詳成
    年人之行為，顯係已參與販賣第二級毒品之構成要件內之行
    為，被告丙○○空言否認上情，當無可採。至被告乙○○嗣
    稱被告丙○○全然不知伊販毒情事，伊將毒品密封起來才交
    由被被告丙○○交付買毒之人，不知悉被告丙○○有無收錢
    之事云云（見原審卷第154至157頁），不僅與前述通訊監察
    譯文不符，亦與伊前於偵查中證述情節不合，顯係迴護被告
    丙○○之詞，難予信實。從而，被告丙○○與被告乙○○共
    同販賣安非他命予「大偉」、「柱哥」、「小老鼠」之事實
    ，亦堪認定。綜上所述，本件事證明確，被告唐榮華、丙○
    ○犯行洵堪認定，應予論科。
三、核被告乙○○所為，係犯毒品危害防制條例第4條第1項販賣
    第一級毒品罪、同條第2項販賣第二級毒品罪。被告丙○○
    所為，係犯毒品危害防制條例第4條第2項販賣第二級毒品罪
    。被告乙○○販賣海洛因、安非他命前後持有第一、二級毒
    品之低度行為，被告丙○○販賣安非他命前後持有第二級毒
    品之低度行為，分別為其販賣之高度行為所吸收，均不另論
    罪。被告唐榮華與丙○○共同販賣如事實欄二(二)、(四)、(五)所
    示之安非他命予「大偉」、「柱哥」、「小老鼠」，彼此間
    有犯意聯絡及行為分擔，均為共同正犯。被告乙○○於95年
    10月25日，以一行為同時販賣海洛因、安非他命予「義德」
    （即事實欄二(一)所示），觸犯販賣第一級毒品、販賣第二級
    毒品二罪，係想像競合犯，應依刑法第55 條規定，從一重
    之販賣第一級毒品罪論處。被告乙○○所犯販賣1次第一級
    毒品罪、4次販賣第二級毒品罪，被告丙○○所為3次販賣第
    二級毒品罪，犯意各別，行為互殊，應各予分論併罰。被告
    乙○○有如本判決事實欄一所述之犯罪前科紀錄，有本院被
    告前案紀錄表可參，其於徒刑執行完畢後5年內故意再犯有
    期徒刑以上之本罪，為累犯，應依刑法第47條第1項規定，
    加重其刑（無期徒刑部分，不予加重）。另被告乙○○就其
    於95年10月15日及同年11月10日販賣安非他命予「大偉」、
    「柱哥」、「小老鼠」等3次販賣第二級毒品犯行，經檢察
    官事先同意，於偵查中供述與此部分案情有重要關係之待證
    事項及被告丙○○之犯罪事證，因而使檢察官得以追訴被告
    丙○○，應依證人保護法第14條第1項規定，就被告乙○○
    因其供述所涉販賣第二級毒品罪，減輕其刑，此部分並依刑
    法第71條第1項規定，與累犯先加後減之。被告丙○○販賣
    第二級毒品僅有3次，且無證據證明其分得販毒利得，因與
    被告唐榮華為男女朋友，而與之共犯，一時思慮欠周，卻觸
    犯法定本刑為無期徒刑或7年以上有期徒刑之罪，縱處以最
    輕本刑之有期徒刑7年，亦顯過重，犯罪情狀尚堪憫恕，爰
    依刑法第59條規定酌減其刑。
四、原審以（一）被告丙○○事證明確，予以論罪科刑，固非無
    見，惟被告丙○○所為乃販賣第二級毒品構成要件之行為，
    原審僅論以幫助販賣，尚有未洽。檢察官以被告丙○○應成
    立販賣第二級毒品之共同正犯而提起上訴，為有理由，被告
    丙○○提起上訴否認犯行，雖無可採，然原判決既有前揭可
    議之處，自屬無可維持，應由本院就此部分予以撤銷改判。
    爰審酌安非他命具有高度成癮性，戒解不易，嚴重危害國人
    身心健康，均為國法所厲禁，被告丙○○明知係毒品危害防
    制條例所列管之毒品，仍與被告乙○○共同販售之，藐視公
    共規範，及其素行、智識程度、犯罪動機、目的、手段、犯
    罪後猶卸詞否認等一切情狀，就被告丙○○部分量處如主文
    第二項所示之刑。另扣案安非他命2包（毛重9.2公克、淨重
    8.6公克、取樣0.0 16公克，除經取樣鑑驗用罄部分，失其
    違禁物之性質外，驗餘淨重8.584公克），為查獲之毒品，
    不問屬於犯人與否，應依毒品危害防制條例第18條第1項前
    段規定，沒收銷燬之。扣案安非他命之包裝袋2只、電子秤1
    台、分裝杓2枝、分裝袋2包，核其性質足資確認安非他命之
    數量及予分裝，而供被告2人共同販賣安非他命使用，另共
    同販賣安非他命之對價共計146000元，則為被告2人販毒所
    得，均應依毒品危害防制條例第19條第1項規定沒收之，其
    販賣毒品所得146000元，如全部或一部不能沒收時，以其財
    產抵償之。
    （二）就被告唐榮華部分，原審本同上之見解，適用毒品危
    害防制條例第4條第1項、第2項、刑法第11條、第55條、第4
    7條第1項、第37條第1項、第42條第3項、第38條第1項第1款
    、第51條第4款、第5款、證人保護法第14條第1項，並審酌
    被告乙○○誘於厚利，恣意販售海洛因、安非他命，戕害他
    人健康，數量非微，獲益甚鉅，惡性重大，兼衡被告乙○○
    之素行、智識程度，犯罪之動機、目的、手段，暨犯罪後之
    態度等一切情狀，以累犯論處(一)被告乙○○販賣第一級毒品
    ，量處無期徒刑，禠奪公權終身；(二)販賣第二級毒品，量處
    處有期徒刑7年6月；(三)販賣第二級毒品，量處有期徒刑4年
    ；(四)販賣第二級毒品，處有期徒刑4年6月；(五)販賣第二級毒
    品，處有期徒刑4年6月。另以扣案海洛因6包、安非他命2包
    （除經取樣鑑驗用罄部分，失其違禁物之性質外，海洛因驗
    餘淨重121.98公克、安非他命驗餘淨重8.584公克），為查
    獲之毒品，不問屬於犯人與否，應依毒品危害防制條例第18
    條第1項前段規定，沒收銷燬之。前開扣案海洛因之包裝袋6
    只、安非他命之包裝袋2只、電子秤1台、分裝杓2枝、分裝
    袋2包，核其性質足資確認海洛因、安非他命之數量及予分
    裝，而供被告乙○○販賣毒品使用，另販賣海洛因、安非他
    命之對價共計366000元（各次販賣所得分別為155000元《含
    第一級毒品95000元、第二級毒品60000元》、65000元、300
    00元、56000元、60000元），則為被告乙○○販賣毒品所得
    ，均應依毒品危害防制條例第19條第1項規定沒收之，其販
    賣毒品所得366000元，如全部或一部不能沒收時，以其財產
    抵償之，並敘明扣案行動電話2具、吸食器1組，與本案犯罪
    事實無涉，無從併予宣告沒收。並以上述五罪與被告唐榮華
    撤回未經許可持有槍彈確定之部分，定應執行刑為無期徒刑
    ，禠奪公權終身，併科罰金10000元，並諭知以新臺幣1000
    元折算1日之易服勞役折算標準。核其認事用法，俱無不合
    ，量刑亦甚妥適。被告唐榮華上訴否認犯行，為無理由，應
    予駁回。
五、公訴意旨另略以：
(一)被告丙○○與乙○○共同基於販賣第二級毒品之犯意聯絡，
    於95年9月15日，在不詳地點，以不詳對價販賣安非他命1兩
    予「若珍」，因認被告丙○○此部分涉犯毒品危害防制條例
    第4條第2項販賣第二級毒品罪嫌云云。
(二)被告丙○○復與乙○○基於販賣第一、二級毒品之犯意聯絡
    ，於95年10月25日，在臺北縣新店市○○路60巷90弄21號，
    以海洛因5錢95000元、安非他命1兩60000元之對價，販賣海
    洛因及安非他命予「義德」，因認被告丙○○此部分亦涉犯
    毒品危害防制條例第4條第1項、第2項之販賣第一、二級毒
    品罪嫌云云。
六、按犯罪事實應依證據認定之，無證據不得認定犯罪事實；不
    能證明被告犯罪者，應諭知無罪之判決，刑事訴訟法第154
    條第2項、第301條第1項分別定有明文。又刑事訴訟法第161
    條已於91年2月8日修正公布，其第一項規定：檢察官就被告
    犯罪事實，應負舉證責任，並指出證明之方法。因此，檢察
    官對於起訴之犯罪事實，應負提出證據及說服之實質舉證責
    任。倘其所提出之證據，不足為被告有罪之積極證明，或其
    指出證明之方法，無從說服法院以形成被告有罪之心證，基
    於無罪推定之原則，自應為被告無罪判決之諭知（最高法院
    92年台上字第128號判例參照）。
七、公訴人認被告丙○○涉犯販賣第一級、第二級毒品等罪嫌，
    無非係以被告乙○○於偵查中之證述及前述通訊監察譯文為
    據。惟查：依被告乙○○前述於偵查中所述情節，其販賣海
    洛因、安非他命予「義德」、「若珍」二人，被告丙○○並
    未參與其事（見偵3586卷第94至95頁）；且依臺北縣政府警
    察局中和分局依臺灣板橋地方法院檢察署核發之通訊監察書
    ，對被告丙○○使用之0000000000號行動電話門號實施電信
    監察所得通訊內容，其中綽號「若珍」與「義德」之人，均
    係直接與被告乙○○買賣海洛因或安非他命，從事毒品交易
    ，其間「若珍」因所購得安非他命品質不佳，以上開電話聯
    繫，被告丙○○接聽後，旋交被告乙○○接洽，被告丙○○
    與之並無實質對話，猶難認被告丙○○有與被告乙○○共同
    販賣海洛因、安非他命予「義德」及「若珍」之行為。此部
    分依公訴人所提事證，尚不足使所指被告丙○○與乙○○共
    同販賣海洛因、安非他命予「義德」及「若珍」之犯罪事實
    達於通常一般之人均不致有所懷疑，而得確信為真實之程度
    。此外，復查無其他積極證據足資證明被告丙○○有公訴人
    所指上開販賣第一、二級毒品之犯行，核屬不能證明被告丙
    ○○犯罪，應就此部分為被告丙○○無罪之諭知。
八、原審本同上之見解，以被告丙○○被訴此部分犯行，並無證
    據可資佐證，而為無罪之諭知，並無不合。檢察官以被告丙
    ○○既坦承接聽「若珍」電話，並旋交由被告乙○○接洽，
    以被告2人販賣毒品次數眾多，被告丙○○並知悉「若珍」
    係要向被告乙○○購毒，仍將電話轉交被告乙○○，則與被
    告乙○○顯有共同販毒之犯意聯絡與行為分擔云云。然轉交
    「若珍」來電予被告乙○○並非販賣毒品之構成要件行為，
    且被告丙○○並無如前有罪部分有交付毒品之犯行，而「義
    德」向被告乙○○購買毒品部分，全無證據可資認定被告丙
    ○○涉入，檢察官執前詞猶認被告丙○○涉犯此部分共同販
    賣第一、二級毒品罪行，為無理由，應予駁回。
據上論斷，應依刑事訴訟法第368條、第369條第1項前段、第364
條、第299條第1項前段、毒品危害防制條例第4條第2項、第18條
第1項前段、第19條第1項、刑法第11條、第28條、第51條第5款
、第59條，判決如主文。
本案經檢察官許美女到庭執行職務。
中    華    民    國    97    年    5     月    9     日
                  刑事第五庭審判長法  官  吳  敦
                                  法  官  張傳栗
                                  法  官  官有明
以上正本證明與原本無異。
如不服本判決，應於收受送達後10日內向本院提出上訴書狀，其
未敘述上訴之理由者並得於提起上訴後10日內向本院補提理由書
（均須按他造當事人之人數附繕本）。
                                  書記官  廖素花
中    華    民    國    97    年    5     月    12    日
附錄：本案論罪科刑法條全文
毒品危害防制條例第4 條：
製造、運輸、販賣第一級毒品者，處死刑或無期徒刑；處無期徒
刑者，得併科新臺幣1000萬元以下罰金。
製造、運輸、販賣第二級毒品者，處無期徒刑或7 年以上有期徒
刑，得併科新臺幣700 萬元以下罰金。
製造、運輸、販賣第三級毒品者，處5 年以上有期徒刑，得併科
新臺幣五百萬元以下罰金。
製造、運輸、販賣第四級毒品者，處3 年以上10年以下有期徒刑
，得併科新臺幣300 萬元以下罰金。
製造、運輸、販賣專供製造或施用毒品之器具者，處1 年以上7
年以下有期徒刑，得併科新臺幣100 萬元以下罰金。
前五項之未遂犯罰之。
附表：
┌─┬────┬─────┬──┬─────┬────────────┐
│編│時間    │監察：A 姓│連絡│對方：B 姓│ 通訊內容               │
│號│        │名（電話號│方向│名（電話號│                        │
│  │        │碼）      │    │碼）      │                        │
├─┼────┼─────┼──┼─────┼────────────┤
│1 │95年9 月│乙○○（09│→  │若珍（0955│A：妳這樣哪有意思啊！   │
│  │15日凌晨│00000000）│    │425431）  │B：我妹還沒有拿給你？   │
│  │3 時29分│          │    │          │A：哪有？               │
│  │17秒    │          │    │          │B：你給他了嗎？         │
│  │        │          │    │          │A：也還沒啊。           │
│  │        │          │    │          │B：我要給你多少？       │
│  │        │          │    │          │A：一樣啊。             │
│  │        │          │    │          │B：一樣是多少？         │
│  │        │          │    │          │A：44啊。               │
│  │        │          │    │          │B：你總共差我8 萬3 ，是 │
│  │        │          │    │          │   不是？               │
│  │        │          │    │          │A：哪有，妳那天拿多少給 │
│  │        │          │    │          │   我？                 │
│  │        │          │    │          │B：7 萬5 啊。           │
│  │        │          │    │          │A：妳本來還差我半個的錢 │
│  │        │          │    │          │   嗎？                 │
│  │        │          │    │          │B：對啊。               │
│  │        │          │    │          │A：6 萬5 減1 萬2 。     │
│  │        │          │    │          │B：7 萬5 減1 萬2 ，我沒 │
│  │        │          │    │          │   有算，之前你差我多少 │
│  │        │          │    │          │   ？                   │
│  │        │          │    │          │A：之前都沒有了啊。     │
│  │        │          │    │          │B：你上一次差我3 千塊又 │
│  │        │          │    │          │   3 克嗎？             │
│  │        │          │    │          │A：之前我們就清楚了。   │
│  │        │          │    │          │B：還沒啦，後來你跟我拿 │
│  │        │          │    │          │   3 個。               │
│  │        │          │    │          │A：對啊。               │
│  │        │          │    │          │B：你那天只給我，少3 千 │
│  │        │          │    │          │   塊就對了啦，然後我差 │
│  │        │          │    │          │   你1 萬1 。           │
│  │        │          │    │          │A：8 仟，我那時跟妳拿6  │
│  │        │          │    │          │   萬5 。               │
│  │        │          │    │          │B：7 萬5 。             │
│  │        │          │    │          │A：妳先給我65啊，我馬上 │
│  │        │          │    │          │   弄給妳。             │
│  │        │          │    │          │B：你說什麼。           │
│  │        │          │    │          │A：妳方便就先拿給我，我 │
│  │        │          │    │          │   昨天本來有硬的，出這 │
│  │        │          │    │          │   事情有怎麼辦，現在咧 │
│  │        │          │    │          │   ？                   │
│  │        │          │    │          │B：我在廟這裡。         │
│  │        │          │    │          │A：我差不多3 分鐘就到了 │
│  │        │          │    │          │   。                   │
│  │        │          │    │          │B ：好。                │
├─┼────┼─────┼──┼─────┼────────────┤
│2 │95年9 月│乙○○（09│←  │若珍（0955│B：兩包不一樣的東西啊。 │
│  │15日凌晨│00000000）│    │425431）  │A：一樣啊，怎麼會不一樣 │
│  │3 時53分│          │    │          │   ？                   │
│  │59秒    │          │    │          │B：可是摸起來不一樣啊。 │
│  │        │          │    │          │A：一樣的啦，拜託！     │
│  │        │          │    │          │B：真的不一樣，我明天拿 │
│  │        │          │    │          │   去給你看。           │
│  │        │          │    │          │A：好，妳不要動明天拿給 │
│  │        │          │    │          │   我看。               │
│  │        │          │    │          │B：對啊，我都不要動，明 │
│  │        │          │    │          │   天拿去給你看。       │
│  │        │          │    │          │A：好。                 │
├─┼────┼─────┼──┼─────┼────────────┤
│3 │95年9 月│乙○○（09│←  │若珍（0922│B：我人現在在羅東。     │
│  │15日晚間│00000000）│    │495183）  │A：那妳回來再打給我。   │
│  │10時6 分│          │    │          │B：你那個真的是不一樣的 │
│  │34秒    │          │    │          │   啦，然後那個弟弟咧！ │
│  │        │          │    │          │A：弟弟也沒有。         │
│  │        │          │    │          │B：都沒有喔。           │
│  │        │          │    │          │A：嗯，怎麼會不一樣咧？ │
│  │        │          │    │          │B：一包摸起來就是比較黏 │
│  │        │          │    │          │   ，一包就是比較滑那種 │
│  │        │          │    │          │   樣子。               │
│  │        │          │    │          │A：什麼樣子？           │
│  │        │          │    │          │B：就是一包好像比較滑， │
│  │        │          │    │          │   一包比較黏啦，一包比 │
│  │        │          │    │          │   較好，一包比較不好。 │
│  │        │          │    │          │A：比較好，比較不好。   │
│  │        │          │    │          │B：嗯，我不用試，用摸的 │
│  │        │          │    │          │   就有差好不好。       │
│  │        │          │    │          │A：應該是不會啦。       │
│  │        │          │    │          │B：我不知道啊。         │
│  │        │          │    │          │A：那個是我用的啦，我用 │
│  │        │          │    │          │   的叫他拿去，因為我都 │
│  │        │          │    │          │   是放他那裡啦，所以他 │
│  │        │          │    │          │   不需要去給我動手腳啦 │
│  │        │          │    │          │   。                   │
│  │        │          │    │          │B：對啊，我也不知道要弄 │
│  │        │          │    │          │   多少？               │
│  │        │          │    │          │A：妳如果要弄到好的，妳 │
│  │        │          │    │          │   就先弄，妳說不好的， │
│  │        │          │    │          │   妳就先留起來。       │
│  │        │          │    │          │B：那我要怎麼用？       │
│  │        │          │    │          │A：一樣啊。             │
│  │        │          │    │          │B：08喔？               │
│  │        │          │    │          │A：一樣啊。             │
│  │        │          │    │          │B：好吧！               │
├─┼────┼─────┼──┼─────┼────────────┤
│4 │95年10月│丙○○（09│←  │大偉（0926│B：泰哥在嗎？           │
│  │11日凌晨│00000000）│    │808442）  │A：你哪位？             │
│  │0 時3 分│          │    │          │B：大偉。               │
│  │15秒    │          │    │          │A：你等一下。           │
│  │        │          │    │          │（換乙○○接聽）        │
│  │        │          │    │          │B：泰哥，我大偉。       │
│  │        │          │    │          │A：嘿！                 │
│  │        │          │    │          │B：我可以過去跟你處理男 │
│  │        │          │    │          │   生嗎？               │
│  │        │          │    │          │A：我人在三重。         │
│  │        │          │    │          │B：有帶在身上嗎？       │
│  │        │          │    │          │A：有啊。               │
│  │        │          │    │          │B：那我過去三重找你拿。 │
│  │        │          │    │          │A：好，你到那個…       │
│  │        │          │    │          │B：力行路附近嗎？       │
│  │        │          │    │          │A：力行路那裡喔。       │
│  │        │          │    │          │B：我那天去的那裡嗎？   │
│  │        │          │    │          │A：好啦，你到天台啦。   │
│  │        │          │    │          │B：到天台是不是？好。   │
│  │        │          │    │          │A：大同北路啦。         │
│  │        │          │    │          │B：大同北路是嗎？好。   │
├─┼────┼─────┼──┼─────┼────────────┤
│5 │95年10月│（00000000│←  │大偉（0926│簡訊：我朋友睡覺了，明天│
│  │11日凌晨│67）      │    │808442）  │再去跟你拿。            │
│  │0 時26分│          │    │          │                        │
│  │37秒    │          │    │          │                        │
├─┼────┼─────┼──┼─────┼────────────┤
│6 │95年10月│丙○○（09│←  │大偉（0926│B：泰哥在嗎？           │
│  │15日凌晨│00000000）│    │808442）  │A：你等一下。           │
│  │1 時42分│          │    │          │（換乙○○接聽）        │
│  │2 秒    │          │    │          │B：泰哥。               │
│  │        │          │    │          │A：嘿！                 │
│  │        │          │    │          │B：泰哥，那邊還有男的嗎 │
│  │        │          │    │          │   ？                   │
│  │        │          │    │          │A：有啊。               │
│  │        │          │    │          │B：可不可以先跟你拿一些 │
│  │        │          │    │          │   ？                   │
│  │        │          │    │          │A：多少？               │
│  │        │          │    │          │B：大概半兩左右。       │
│  │        │          │    │          │A：好啦。               │
│  │        │          │    │          │B：到哪？               │
│  │        │          │    │          │A：家裡。               │
│  │        │          │    │          │B：好，差不多20分鐘到。 │
│  │        │          │    │          │A：好。                 │
├─┼────┼─────┼──┼─────┼────────────┤
│7 │95年10月│丙○○（09│←  │大偉（0926│B：嫂子，我到了。       │
│  │15日凌晨│00000000）│    │808442）  │A：好。                 │
│  │2 時17分│          │    │          │                        │
│  │59秒    │          │    │          │                        │
├─┼────┼─────┼──┼─────┼────────────┤
│8 │95年10月│丙○○（09│→  │大偉（0926│A：你剛才那個方便多久？ │
│  │15日凌晨│00000000）│    │808442）  │B：趕的話就明天給，不趕 │
│  │2 時26分│          │    │          │   的話後天可以嗎？     │
│  │36秒    │          │    │          │A：喔，好。             │
│  │        │          │    │          │B：OK，好。             │
├─┼────┼─────┼──┼─────┼────────────┤
│9 │95年10月│丙○○（09│←  │大偉（0926│B：嫂子，我大偉。       │
│  │16日晚間│00000000）│    │808442）  │A：嗯。                 │
│  │11時29分│          │    │          │B：嫂子，我等一下錢拿去 │
│  │58秒    │          │    │          │   那裡給泰哥。         │
│  │        │          │    │          │A：喔，等一下我叫他聽好 │
│  │        │          │    │          │   了。                 │
│  │        │          │    │          │（換乙○○接聽）        │
│  │        │          │    │          │B：泰哥我錢要送到哪裡給 │
│  │        │          │    │          │   你？                 │
│  │        │          │    │          │A：你先留著好不好？我人 │
│  │        │          │    │          │   在外面。             │
│  │        │          │    │          │B：泰哥你撥給我，我就拿 │
│  │        │          │    │          │   過去給你。           │
│  │        │          │    │          │A：好。                 │
├─┼────┼─────┼──┼─────┼────────────┤
│10│95年10月│乙○○（09│→  │義德（0926│A：你到底有要拿嗎？     │
│  │25日上午│00000000）│    │355824）  │B：有啊，怎麼不要。     │
│  │11時34分│          │    │          │A：你有要來嗎？         │
│  │8 秒    │          │    │          │B：有啊。               │
│  │        │          │    │          │A：現在嗎？             │
│  │        │          │    │          │B：對啊。               │
│  │        │          │    │          │A：女生很好。           │
│  │        │          │    │          │B：我男生，你說女生。   │
│  │        │          │    │          │A：女生也有啊，很好。   │
│  │        │          │    │          │B：看一下。             │
│  │        │          │    │          │A：你來看真的辣手的。   │
│  │        │          │    │          │B：嗯，好。             │
│  │        │          │    │          │A：整塊敲下來的。       │
├─┼────┼─────┼──┼─────┼────────────┤
│11│95年10月│丙○○（09│←  │若珍（0955│B：阿玲喔，我若珍，阿泰 │
│  │25日晚間│00000000）│    │425431）  │   咧？                 │
│  │9 時2 分│          │    │          │A：嘿，等一下。         │
│  │        │          │    │          │（換乙○○接聽）        │
│  │        │          │    │          │B：我妹怎麼說那不行啊。 │
│  │        │          │    │          │A：不行沒關係啊。       │
│  │        │          │    │          │B：現在是怎樣，不是之前 │
│  │        │          │    │          │   那種嗎？             │
│  │        │          │    │          │A：我換給妳啊。         │
│  │        │          │    │          │B：那你換給我。         │
│  │        │          │    │          │A：我跟妳講啦，我那處理 │
│  │        │          │    │          │   半粒啦，都沒有人講怎 │
│  │        │          │    │          │   麼，只有妳們講說不行 │
│  │        │          │    │          │   。                   │
│  │        │          │    │          │B：我等一下回去看，我沒 │
│  │        │          │    │          │   看到啊。             │
│  │        │          │    │          │A：處理到你那最後了啦， │
│  │        │          │    │          │   都沒有人講不行，只有 │
│  │        │          │    │          │   妳們講不行。         │
│  │        │          │    │          │B：不知道啊。           │
│  │        │          │    │          │A：沒關係，不行我給妳們 │
│  │        │          │    │          │   換啊。               │
│  │        │          │    │          │B：那還要再一個啊，你換 │
│  │        │          │    │          │   好的給我，換不會跳的 │
│  │        │          │    │          │   啦，他這種會跳啦。   │
│  │        │          │    │          │A：我現在再拿2 個過去， │
│  │        │          │    │          │   妳那一個還我，用了多 │
│  │        │          │    │          │   少啦。               │
│  │        │          │    │          │B：她好像出給人家41了吧 │
│  │        │          │    │          │   ！                   │
│  │        │          │    │          │A：那我就扣一個四一起來 │
│  │        │          │    │          │   。                   │
│  │        │          │    │          │B：好，我好了打給妳好不 │
│  │        │          │    │          │   好。                 │
│  │        │          │    │          │A：好啦。               │
├─┼────┼─────┼──┼─────┼────────────┤
│12│95年11月│丙○○（09│→  │乙○○（09│A：你那一包是不夠重嗎？ │
│  │10日晚間│00000000）│    │00000000）│B：那一包？             │
│  │11時45分│          │    │          │A：要拿給柱哥那一包啊， │
│  │17秒    │          │    │          │   他說31多而已。       │
│  │        │          │    │          │B：剛剛喔？             │
│  │        │          │    │          │A：對啊。               │
│  │        │          │    │          │B：是嗎？               │
│  │        │          │    │          │A：我怎麼知道，他拿去阿 │
│  │        │          │    │          │   牙那，打來說，在這又 │
│  │        │          │    │          │   沒秤我怎麼知道。     │
│  │        │          │    │          │B：沒關係，你說我再補他 │
│  │        │          │    │          │   啦。                 │
│  │        │          │    │          │A：好。                 │
├─┼────┼─────┼──┼─────┼────────────┤
│13│95年11月│丙○○（09│→  │乙○○（09│A：說差不多少4 點5 啦。 │
│  │10日晚間│00000000）│    │00000000）│B：好，你現在在哪裡？   │
│  │11時51分│          │    │          │A：還在等啊，你跟他說好 │
│  │29秒    │          │    │          │   了嗎？               │
│  │        │          │    │          │B：跟誰？               │
│  │        │          │    │          │A：好啦。               │
│  │        │          │    │          │B：我現在在阿福這裡，我 │
│  │        │          │    │          │   已經弄好了。         │
│  │        │          │    │          │A：嗯。                 │
│  │        │          │    │          │B：你有要過來嗎？       │
│  │        │          │    │          │A：我不想過去。         │
│  │        │          │    │          │B：你把那拿給小老鼠，叫 │
│  │        │          │    │          │   小老鼠拿過來。       │
│  │        │          │    │          │A：他這樣有順路嗎？     │
│  │        │          │    │          │B：你叫他拿過來。       │
│  │        │          │    │          │A：我拿給他，我乾脆坐計 │
│  │        │          │    │          │   程車回我家好了。     │
│  │        │          │    │          │B：好啊，坐計程車回去， │
│  │        │          │    │          │   叫他過來。           │
│  │        │          │    │          │A：好啊。               │
│  │        │          │    │          │B：他錢有沒有給你。     │
│  │        │          │    │          │A：他的有啦4萬9。       │
│  │        │          │    │          │B：好啦。               │
├─┼────┼─────┼──┼─────┼────────────┤
│14│95年11月│丙○○（09│←  │小老鼠（09│B：嫂子，泰兄叫我跟妳拿 │
│  │10日晚間│00000000）│    │00000000）│   一個。               │
│  │11時58分│          │    │          │A：對啊，你先過去。     │
│  │40秒    │          │    │          │B：我在樓下了。         │
│  │        │          │    │          │A：我拿給你。           │
│  │        │          │    │          │B：好啊。               │
│  │        │          │    │          │A：你先過去他那邊好了， │
│  │        │          │    │          │   因為我不要過去哪邊了 │
│  │        │          │    │          │   。                   │
│  │        │          │    │          │B：喔，好。             │
├─┼────┼─────┼──┼─────┼────────────┤
│15│95年11月│丙○○（09│←  │乙○○（09│B：他扣多少？           │
│  │11日凌晨│00000000）│    │00000000）│A：拿5萬6啊。           │
│  │0 時11分│          │    │          │B：怎麼會這樣？         │
│  │53秒    │          │    │          │A：我不知道啊。         │
│  │        │          │    │          │（換柱哥接聽）          │
│  │        │          │    │          │A：阿泰，他那個扣掉袋子 │
│  │        │          │    │          │   ，含袋子差4克半嘛。  │
│  │        │          │    │          │B：沒有嘛，扣多少錢？   │
│  │        │          │    │          │A：扣9仟，4克半。       │
│  │        │          │    │          │B：怎樣9仟？            │
│  │        │          │    │          │A：你4克半拿來的時候，你│
│  │        │          │    │          │   4克半拿給我再拿給他，│
│  │        │          │    │          │   他就退給我，一樣是65 │
│  │        │          │    │          │   的錢給你嘛。         │
│  │        │          │    │          │B：不是還有一個四一。   │
│  │        │          │    │          │A：四一的錢給了啊。     │
│  │        │          │    │          │B：那一個就是這樣就對了 │
│  │        │          │    │          │   。                   │
│  │        │          │    │          │A：沒有欠了啊，你這4克半│
│  │        │          │    │          │   來的時候，一樣一次9仟│
│  │        │          │    │          │   還你呀，現在是五六嗎 │
│  │        │          │    │          │   ，你少4個半嘛，這樣不│
│  │        │          │    │          │   是一樣意思嗎？       │
│  │        │          │    │          │B：好啊。               │
└─┴────┴─────┴──┴─────┴────────────┘


司法院資訊處製作；財團法人民間司法改革基金會備份。
